【裁判字號】    98,抗,60
【裁判日期】    980304
【裁判案由】    聲請撤銷緩刑
【裁判全文】
臺灣高等法院高雄分院刑事裁定            98年度抗字第60號
抗  告  人
即  受刑人  甲○○
上列抗告人因聲請撤銷緩刑案件，不服臺灣澎湖地方法院中華民
國98年1 月15日裁定（98年度聲字第4 號），提起抗告，本院裁
定如下：
    主  文
抗告駁回。
    理  由
一、聲請意旨略稱：本件受刑人甲○○因犯詐欺案件，經本院於
    96年2 月27日以96年度馬簡字第12號（95年度偵字第448 號
    ）判決判處有期徒刑8 月，緩刑3 年，並於民國96年5 月31
    日前向被害人周玉燕支付新臺幣（下同）39萬元，於96年3
    月21日確定。惟受刑人迄今仍未支付任何款項，已合於刑法
    第75條之1 第1 項第4 款規定之情形，爰依刑事訴訟法第47
    6 條之規定聲請撤銷受刑人之緩刑宣告。
二、抗告意旨：抗告人即受刑人（下稱受刑人）於判決確定後，
    已陸續自澎湖第二信用合作社匯款1 萬元、5 千元、3 萬元
    至被害人周玉燕於國泰世華銀行中華分行000000000000號帳
    戶內，另給付周玉燕之代理人許素華6 萬5 千元，有匯款回
    條及收據影本可參，原裁定謂受刑人迄今全未履行緩刑確定
    判決所諭知之賠償金額，顯有誤解云云。
三、按「緩刑宣告，得斟酌情形命犯罪行為人向被害人支付相當
    數額之財產或非財產上之損害賠償；又受緩刑之宣告，而違
    反第74條第2 項第1 款至第8 款所定負擔情節重大者，足認
    原宣告之緩刑難收其預期效果，而有執行刑罰之必要者，得
    撤銷其緩刑宣告。」刑法第74條第2 項第3 款、第75條之1
    第1 項第4 款分別定有明文。
四、經查：受刑人甲○○前因詐欺案件，經原審法院以96年度馬
    簡字第12號判決判處有期徒刑8 月，緩刑3 年，並應向被害
    人周玉燕方支付39萬元等情，有上開刑事確定判決及臺灣高
    等法院被告前案紀錄表各1 份在卷可稽。受刑人迄今未履行
    上開判決所諭知之負擔完畢，業據臺灣澎湖地方法院檢察署
    電詢被害人明確，有臺灣澎湖地方法院檢察署公務電話紀錄
    單在卷可憑。又受刑人經送執行後，經臺灣澎湖地方法院檢
    察署檢察官多次通知其應支付被害人賠償金，並告知如逾期
    未履行，將聲請撤銷緩刑，而受刑人遲未履行緩刑條件等情
    ，亦有該署96年4 月25日、96年12月5 日、96年12月19日及
    97年9 月19日訊問筆錄各1 份在卷可稽。是受刑人經緩刑宣
    告後，顯有違反刑法第74條第2 項第3 款所定未遵期履行賠
    償被害人負擔之情形。且受刑人嗣後無故不履行該判決依刑
    法第74條第2 項第3 款規定所宣告應向被害人支付39萬元之
    負擔，亦未陳報其有何不能履行之正當事由，自屬情節重大
    ，亦無從再預期受刑人將會恪遵相關法令規定，從而原宣告
    之緩刑難收其預期效果，而有執行刑罰之必要。雖抗告人嗣
    稱：伊已清償1 萬元、5 千元、3 萬元不等之金額云云，惟
    查，抗告人於原審法院審理該詐欺案時，於96年2 月26日之
    訊問中自承：預計一個半月可以還完，三個月內絕對可以給
    付完畢等語（見原審96年度馬簡字第12號卷第14頁），但迄
    今已近二年，抗告人卻僅清償上開金額而未全清償完畢，顯
    然並無警惕之心。準此，原審依聲請人之聲請撤銷緩刑之宣
    告，經核無不合。抗告意旨，請求免予撤銷緩刑宣告，指摘
    原裁定不當，並無理由，應予駁回。
據上論結，應依刑事訴訟法第412 條，裁定如主文。
中    華    民    國    98    年    3     月    4     日
                  刑事第四庭    審判長法  官  蕭權閔
                                      法  官  李嘉興
                                      法  官  吳進寶
以上正本證明與原本無異。
不得再抗告。
中    華    民    國    98    年    3     月    4     日
                                      書記官  林佳蓉


司法院資訊處製作；財團法人民間司法改革基金會備份。
